臺灣桃園地方法院刑事判決　　　　　 100年度審訴字第2435號
公　訴　人　臺灣桃園地方法院檢察署檢察官
被　　　告　詹長華
上列被告因違反毒品危害防制條例案件，經檢察官提起公訴（10
0 年度毒偵字第3798號），被告於準備程序進行中，就被訴事實
為有罪之陳述，經本院告知簡式審判程序意旨，並聽取當事人之
意見後，本院合議庭裁定改依簡式審判程序審理，判決如下：
    主  文
詹長華施用第一級毒品，累犯，處有期徒刑玖月。
    事實及理由
一、犯罪事實：
    詹長華前於民國88年間因施用毒品案件，經本院以88年度毒
    聲字第3587號裁定送觀察、勒戒後，認有繼續施用毒品傾向
    ，再經本院以88年度毒聲字第3945號裁定令入戒治處所施以
    強制戒治，於88年12月22日停止戒治所餘戒治期間付保護管
    束出所，迄89年7 月12日保護管束期滿未經撤銷，視為強制
    戒治期滿執行完畢，並經臺灣桃園地方法院檢察署檢察官以
    89年度戒偵字第417 號為不起訴處分確定；於上開強制戒治
    期滿執行完畢後5 年內之90年間復因施用毒品等案件，經本
    院以90年度毒聲字第2608號裁定令入戒治處所施以強制戒治
    ，於91年5 月22日停止戒治所餘戒治期間付保護管束出所，
    迄91年9 月6 日保護管束期滿未經撤銷，視為強制戒治期滿
    執行完畢，該次施用毒品等犯行並經本院以90年度訴字第18
    15號判決分別判處有期徒刑10月、6 月，定應執行有期徒刑
    1 年2 月確定，業經執行完畢（於本案不構成累犯）；於93
    年間又因施用毒品案件，經本院以94年度訴字第1239號判決
    判處有期徒刑8 月確定，於95年10月15日期滿執行完畢；於
    98年間再因施用毒品等案件，分別經本院以98年度審訴字第
    2283號判決判處有期徒刑8 月、5 月，定應執行有期徒刑11
    月確定；於同年間另因施用毒品案件，經本院以98年度審訴
    字第2964號判決判處有期徒刑8 月確定；前開2 罪刑嗣經本
    院以99年度聲字第1243號裁定合併定應執行有期徒刑1 年5
    月確定，於100 年4 月21日縮刑期滿執行完畢（均於本案構
    成累犯）。詎其猶不知悛悔，復基於施用第一級毒品之犯意
    ，於100 年7 月18日中午某時，在其位於桃園縣八德市○○
    街291 巷13號之住所，以摻入香菸內點燃吸食之方式，施用
    第一級毒品海洛因1 次。嗣於同日18時20分許，在桃園縣大
    溪鎮瑞源里19鄰番子寮101 號處之產業道路為警攔檢盤查查
    獲，並扣得與本案無關之第一級毒品海洛因1 包（驗前淨重
    0.114 公克，因鑑驗使用費失0.01公克，驗餘淨重0.104 公
    克，含與毒品無法析離之包裝袋1 個），且經同意採集其尿
    液送驗後，呈嗎啡陽性反應，始悉上情。
二、證據名稱：
  (一)被告詹長華於警詢、檢察官訊問及本院審理中之自白。
  (二)桃園縣政府警察局八德分局被採尿人尿液暨毒品真實姓名與
    編號對照表、桃園縣政府警察局八德分局檢體監管紀錄表及
    正修科技大學超微量研究科技中心尿液檢驗報告各1 份。
三、核被告所為，係犯毒品危害防制條例第10條第1 項之施用第
    一級毒品罪。被告施用第一級毒品前非法持有第一級毒品之
    低度行為，為施用之高度行為所吸收，不另論罪。被告有如
    犯罪事實欄所載之前案及執行紀錄，此有臺灣高等法院被告
    前案紀錄表1 份在卷可稽，其於徒刑執行完畢後5 年內故意
    再犯本件有期徒刑以上之罪，為累犯，應依刑法第47條第1
    項規定加重其刑。爰審酌被告前已因施用毒品案件經觀察、
    勒戒及強制戒治、刑之執行完畢，本應徹底戒除毒癮，詎其
    仍未能自新、戒斷毒癮，竟仍施用足以導致人體機能發生依
    賴性、成癮性及抗藥性等障礙之第一級毒品，戕害自身健康
    ，漠視法令禁制，實不宜寬縱，兼衡其智識程度、犯罪之動
    機、目的、手段及其犯罪後坦承犯行之態度，量處如主文所
    示之刑，以示懲儆。末按沒收係屬從刑，倘無主刑，即無所
    附麗。案內扣押之贓證物品，縱屬違禁物，既與判決所認定
    之犯罪無關，即不能於該犯罪諭知之主刑項下，併予宣告沒
    收無關之違禁物，至檢察官應否以另案聲請單獨宣告沒收，
    要屬另外問題，不容混淆（最高法院97年度臺非字第582 號
    判決參照）。是查扣案之海洛因1 包（驗前淨重0.114 公克
    ，因鑑驗使用費失0.01公克，驗餘淨重0.104 公克，含與毒
    品無法析離之包裝袋1 個），係屬第一級毒品，此有正修科
    技大學超微量研究科技中心檢驗報告在卷為憑，雖扣案之第
    一級毒品海洛因係違禁物，然被告詹長華於警詢、檢察官訊
    問及本院審理中均堅詞否認為伊所有，又無其他積極證據得
    以證明確與被告本件施用第一級毒品海洛因犯行有關，依前
    揭最高法院判決意旨，爰不予宣告沒收銷燬之，併此指明。
四、應適用之法條：
    刑事訴訟法第273 條之1 第1 項、第299 條第1 項前段、第
    310 條之2 、第454 條第1 項，毒品危害防制條例第10條第
    1 項，刑法第11條前段、第47條第1 項。
五、如不服本件判決，得自收受判決送達之日起10日內，向本院
    提出上訴書狀，上訴於第二審法院。
本案經檢察官陳亮佑到庭執行職務。
中    華    民    國    100   年    12    月    29    日
                        刑事庭    法  官  潘怡華
以上正本證明與原本無異。
如不服本判決應於收受判決後10日內向本院提出上訴書狀，並應
敘述具體理由。其未敘述上訴理由者，應於上訴期間屆滿後20日
內向本院補提理由書( 均須按他造當事人之人數附繕本) 「切勿
逕送上級法院」。
                                  書記官  郭怡君
中    華    民    國    100   年    12    月    29    日
附錄本案論罪科刑法條：
毒品危害防制條例第10條
施用第一級毒品者，處6 月以上 5 年以下有期徒刑。
施用第二級毒品者，處3 年以下有期徒刑。